cs: Typ padnutí kondomu: Anatomický; Korálkové; Těsný; Konturovaný; Extra velký; Zvonové; Velká; Běžná; Prostorná hlavice; Přiléhavý; Rovný; Kuželové; Jiné
ko: 콘돔 착용감 유형: 인체공학적; 구슬 장식; 밀착형; 윤곽; 엑스트라 라지; 플레어; 라지; 레귤러; 넓은 헤드; 꼭 맞는; 일자형; 테이퍼드; 기타
zh-TW: 保險套貼合類型: 人體工學; 串珠; 貼身型; 輪廓; 特大號; 喇叭形; 大; 一般; 寬頭型; 緊身型; 直式; 錐型; 其他
lt-LT: Prezervatyvo prigludimo tipas: Anatominis; Su karoliukais; Glaudus; Kontūruotas; Ypač didelis; Platėjančios; Didelis; Įprasti; Erdvi galvutė; Priglundantis; Tiesus; Smailėjantis; Kita
sl-SI: Vrsta prileganja kondoma: Anatomski; S perlami; Tesen prijem; Oblikovana; Ekstra veliko; Zvonasta; Velika; Običajna; Prostorna glavica; Oprijet; Ravni; Zožena; Drugo
ro-RO: Tip potrivire prezervativ: Anatomic; Cu mărgele; Potrivire strânsă; Conturat; Extra mare; Evazată; Mare; Normală; Cap spațios; Strâns; Dreaptă; Conic; Altele
pt-BR: Tipo de ajuste do preservativo: Anatômico; De contas; Ajuste justo; Contornado; Extragrande; Flare; Grande; Regular; Cabeça espaçosa; Ajustado; Liso; Cônico; Outro
hr-HR: Vrsta prianjanja kondoma: Anatomski; Perlice; Usko prianjajući; Konturirana; Ekstra veliki; Zvonolike; Velika; Regularni; Prostrana glava; Pripiljen; Ravna; Suženog vrha; Ostalo
vi: Loại vừa vặn bao cao su: Giải phẫu; Đính cườm; Ôm sát; Hình dạng được định hình; Cực lớn; Loe; Lớn; Thường; Đầu rộng; Vừa khít; Thẳng; Vót nhọn; Khác
zh-CN: 避孕套贴合类型: 人体工学型; 串珠戒指; 紧贴型; 轮廓; 特大号; 开口形; 大; 常规; 宽头型; 贴身型; 直线型; 锥形; 其他
pt-PT: Tipo de ajuste do preservativo: Anatómico; Com contas; Ajuste justo; Contornado; Extra grande; Alargado; Grande; Normal; Cabeça espaçosa; Justo; Liso; Afunilado; Outro
de: Kondom-Passform: Anatomisch; Perlen; Enge Passform; Konturiert; Extra groß; Ausgestellt; Groß; Normal; Geräumige Spitze; Eng anliegend; Gerade; Abgeschrägt; Sonstiges
pl: Rodzaj dopasowania prezerwatywy: Anatomiczny; Koralikowy; Dopasowany; Wyprofilowane; Bardzo duży; Rozszerzający się ku górze; Duży; Zwyczajna; Przestronna główka; Obcisły; Prosty; Zwężany; Inne
nb: Kondompassform: Anatomisk; Perle; Tettsittende; Konturformet; Ekstra stor; Utsvingt; Stor; Vanlig; Romslig topp; Trang; Rett; Avsmalnet; Annet
bg-BG: Тип прилягане на презерватива: Анатомичен; С мъниста; Плътно прилягащ; Контурен; Екстра голям; Разширен; Голяма; Обикновена; С просторна глава; Тесен; Прав; Конусовиден; Други
en: Condom fit type: Anatomical; Beaded; Close fit; Contoured; Extra large; Flared; Large; Regular; Roomy head; Snug; Straight; Tapered; Other
fi: Kondomin istuvuustyyppi: Anatominen; Helmitetty; Tiukka istuvuus; Muotoiltu; Erikoissuuri; Levenevä; Suuri; Tavallinen; Tilava kärki; Napakka; Suora; Kapeneva; Muu
ru: Тип посадки презерватива: Анатомический; Бисерный; Плотное прилегание; Контурный; Экстра большой; Расклешенный; Большой; Обычные; С увеличенной головкой; Облегающий; Прямой; Усеченный; Другой
sv: Kondompassform: Anatomisk; Med pärlor; Åtsittande; Konturerad; Extra stor; Utsvängd; Stor; Vanligt; Rymligt huvudutrymme; Trång; Rakt; Konisk; Övrigt
sk-SK: Typ strihu kondómu: Anatomický; Korálky; Tesný strih; Tvarovaný; Extra veľká; Pilsner; Veľký; Bežný; Priestranná špička; Priľnavý; Rovný; Zúžený; Iné
fr: Type d’ajustement de préservatif: Anatomique; Perlé; Ajustement serré; Profilé; Très grand; Évasé; Grande; Normal; Tête spacieuse; Ajusté; Lisses; Conique; Autre
it: Tipo di vestibilità del preservativo: Anatomico; Perline; Aderente; Sagomata; Extra grande; Svasato; Large; Regular; Testa ampia; Stretto; Dritto; Affusolato; Altro
da: Kondom-pasformstype: Anatomisk; Perlebesat; Tætsiddende; Kontureret; Ekstra stor; Flare; Stor; Almindelig; Rummelig top; Tæt; Lige; Tilspidset; Andet
tr: Prezervatif uyum türü: Anatomik; Boncuklu; Dar kesim; Konturlu; Ekstra büyük; Kloş; Büyük; Normal; Geniş başlı; Sıkı; Düz; Konik; Diğer
hu: Óvszerilleszkedés típusa: Anatómiai; Gyöngyös; Szorosan illeszkedő; Kontúros; Extra nagy; Öblös; Nagy; Normál; Tágas fejrész; Szűk; Egyenes; Kúpos; Egyéb
es: Tipo de ajuste del condón: Anatómico; Con cuentas; Ajuste ceñido; Contorneado; Extragrande; Acampanado; Grande; Regular; Cabeza amplia; Ajustado; Liso; Cónico; Otros
th: ประเภทความพอดีของถุงยางอนามัย: ตามสรีระ; แหวนลูกปัด; กระชับ; โค้งมน; ใหญ่พิเศษ; แฟลร์; ใหญ่; ธรรมดา; ส่วนหัวกว้าง; แนบสนิท; ผมตรง; ตัดเฉียง; อื่นๆ
ja: コンドームフィットタイプ: 解剖学的形状; ビーズ; タイトフィット; 輪郭; 特大; フレア; 大; レギュラー; ゆったり先端; スナッグ; ストレート; テーパード; その他
el: Τύπος εφαρμογής προφυλακτικού: Ανατομικό; Με χάντρες; Στενή εφαρμογή; Με περίγραμμα; Πολύ μεγάλο; Καμπάνα; Μεγάλη; Κανονική; Ευρύχωρη κεφαλή; Εφαρμοστό; Ευθύ; Κωνική; Άλλο
nl: Type condoompasvorm: Anatomisch; Kralen; Nauwsluitend; Voorgevormd; Extra groot; Uitlopend; Groot; Normaal; Ruime top; Strak; Steil; Taps toelopend; Andere